【裁判字號】    92,訴,1909
【裁判日期】    920811
【裁判案由】    清償借款
【裁判全文】
臺灣台中地方法院民事判決  九十二年度訴字第一九○九號
    原      告  中華商業銀行股份有限公司
    法定代理人  甲○○
    訴訟代理人  戊○○
                己○○
    被      告  丙○○
                乙○○
    兼右二  人
    訴訟代理人  丁○○○    住.
右當事人間請求清償借款事件，本院判決如左：
    主    文
被告應給付原告新台幣壹佰陸拾柒萬伍仟零捌元，及自民國九十年一月二十六日起至
清償日止，按年息百分之九點八四計算之利息，並自民國九十年二月二十七日起至清
償日止，逾期在六個月以內者，按上開利率百分之十，逾期超過六個月以上部分，按
上開利率百分之二十計付違約金。
訴訟費用由被告負擔。
本判決於原告以新台幣伍拾伍萬捌仟元供擔保後，得假執行。
    事    實
甲、原告方面：
一、聲明：求為判決除假執行擔保金額外，如主文所示。
二、陳述略稱：
    (1)緣被告丙○○於民國八十七年一月二十六日邀同被告乙○○、丁○○○為連帶
      保證人，向原告借款新台幣（下同）二百萬元，後經展期十五年，借款期限訂
      為十六年，自八十七年一月二十六日起至一０三年一月二十六日止，利息按原
      告基本放款利率及加碼標準訂定（九十年一月二十六日為年息百分之九點八四
      ），遲延履行時，除仍按上開利率外，逾期在六個月以內者，按上開利率百分
      之十，逾期超過六個月以上部分，按上開利率百分之二十計付違約金。且任一
      宗債務不依約清償本息時，全部債務視為到期。
    (2)詎被告丙○○自九十年一月二十六日起未依約清償本息，尚欠如聲明所示之本
      金、利息及違約金。被告乙○○、丁○○○為連帶保證人，應負清償之責。爰
      依借貸及連帶保證之法律關係，請求被告清償欠款。
三、證據：提出借據及增補借據各一份、放款客戶還款繳息查詢單二紙等為證。
乙、被告方面：
一、聲明：請求駁回原告之訴及假執行之聲請。
二、陳述：自認原告主張之事實，惟被告目前實無資力償還。
    理    由
一、本件原告主張之事實，已據其提出與所述相符之借據及增補借據各一份、放款客
    戶還款繳息查詢單二紙等為證，且經被告於本院言詞審理時自認，自堪認原告主
    張屬實。
二、按連帶保證人乃保證人與主債務人連帶負債務履行責任之保證。被告丙○○向原
    告借用前開款項既未依約清償，被告乙○○、丁○○○為借款之連帶保證人，自
    應連帶負清償責任，被告等僅以渠等現無資力置辯，請求駁回原告之訴，並無理
    由。又連帶債務之債權人，得對於債務人中之一人或數人或其全體，同時或先後
    請求全部或一部之給付，民法第二百七十三條第一項定有明文。從而，原告本於
    借貸及連帶保證之法律關係，請求被告給付如主文第一項所示之本金、利息及違
    約金，為有理由，應予准許。
三、原告陳明願供擔保以代釋明，聲請宣告假執行，經核無不合，爰酌定相當擔保金
    額，予以准許。
據上論結，本件原告之訴為有理由，依民事訴訟法第七十八條、第八十五條第一項前
段、第三百九十條第二項，判決如主文。
中      華      民      國    九十二    年      八      月     十一     日
                              臺灣臺中地方法院民事第一庭
~B法    官  吳幸芬
右為正本係照原本作成
如對本判決上訴，須於判決送達後廿日內向本院提出上訴狀。
中      華      民      國    九十二    年      八      月     十一     日
~B書 記 官  林金枝


司法院資訊處製作；財團法人民間司法改革基金會備份。
